【裁判字號】    98,裁,3335
【裁判日期】    981224
【裁判案由】    國軍老舊眷村改建條例
【裁判全文】
最  高  行  政  法  院  裁  定
                                      98年度裁字第3335號
上  訴  人  甲○○
            乙○○
            丙○○
            丁○○
            戊○○
            己○○
            庚○○
            辛○○
            壬○○
            癸○○○
            子○○
            丑○○○
            寅○○○
            卯○○
            辰○○
            巳○○
            午○○
            未○○
            申○○
            酉○○
            戌○○○
            亥○○
            天○○
            地○○○
            宇○○
            宙○○
            玄○○
            黃○○
            Ａ○○
            Ｂ○○
共      同
訴訟代理人  陳慶瑞  律師
被 上訴 人  國防部
代  表  人  高華柱
訴訟代理人  Ｃ○○
上列當事人間國軍老舊眷村改建條例事件，上訴人對於中華民國
98年7月23日臺北高等行政法院98年度訴字第445號判決，提起上
訴，本院裁定如下：
    主  文
上訴駁回。
上訴審訴訟費用由上訴人負擔。
    理  由
一、按對於高等行政法院判決之上訴，非以其違背法令為理由，
    不得為之，行政訴訟法第242條定有明文。依同法第243條第
    1項規定，判決不適用法規或適用不當者，為違背法令；而
    判決有同條第2項所列各款情形之一者，為當然違背法令。
    是當事人對於高等行政法院判決上訴，如依行政訴訟法第24
    3條第1項規定，以高等行政法院判決有不適用法規或適用不
    當為理由時，其上訴狀或理由書應有具體之指摘，並揭示該
    法規之條項或其內容；若係成文法以外之法則，應揭示該法
    則之旨趣；倘為司法院解釋或本院之判例，則應揭示該判解
    之字號或其內容。如以行政訴訟法第243條第2項所列各款情
    形為理由時，其上訴狀或理由書，應揭示合於該條項各款之
    事實。上訴狀或理由書如未依此項方法表明，或其所表明者
    與上開法條規定不合時，即難認為已對高等行政法院判決之
    違背法令有具體之指摘，其上訴自難認為合法。
二、本件上訴人連同其餘訴外人等共41人，於民國97年8月25日
    以其等或其等先夫、先父，前服務陸軍汽車基地勤務處（87
    年間移編聯合後勤司令部，95年1月1日更名為聯勤汽車基地
    勤務廠）期間，於47年6月間經分配臺北市○○街88巷空地
    自行建築房屋居住，並命名為「汽基新村」，有該勤務處73
    年6月11日（73）修行字第3015號函（下稱系爭函文）可證
    ，係屬原眷戶等情，向被上訴人申請補建為原眷戶，經被上
    訴人以97年9月23日國政眷服字第0970012284號書函（下稱
    原處分）否准。上訴人不服，提起訴願及行政訴訟，均遭駁
    回，遂提起本件上訴。其上訴意旨略以：系爭函文業已載明
    上訴人及其等先夫、先父確係於陸軍汽車基地勤務處服務期
    間，在47年6月間由該處分配撫遠街88巷空地自行建築房屋
    居住（未支領房補費）並命名為「汽基新村」屬實。自應適
    用47年間有效施行之法規，而非適用71年6月8日公布施行之
    國軍在台軍眷處理辦法，然原審以系爭函文係由該處於73年
    6月11日核發，故依上開辦法第123條之規定，認定該處並非
    眷村管理之權責機關，其適用法令顯有違誤；又依國軍在台
    軍眷業務處理辦法第45條第1款規定，配住眷舍與發給房租
    補助費顯屬國防部對軍眷擇一給予補助之方式，被上訴人以
    上訴人等均屬「原眷戶」，並據以停發房租補助費甚明，原
    審竟認有無領取房租補助費與原眷戶之認定要件無關，有判
    決不適用法規之違法；另劃撥營公地自費建築之房舍於50年
    11月10日被上訴人令頒「國軍眷村組織及眷舍管理辦法」始
    有明文規範，且未明定核准劃撥營公地自費建築之權責機關
    ，況實務上亦有中正理工學院職員因撥地自建而取得「國軍
    眷舍居住證明」之實例可循，原審對於上開上訴人之主張無
    一提及，亦有判決不備理由之違法等語。雖以該判決違背法
    令為由，惟核其上訴理由，係就原審取捨證據、認定事實之
    職權行使，指摘其為不當，並就原審已論斷者，泛言未論斷
    ，或就原審所為論斷，泛言其論斷矛盾，而非具體表明合於
    不適用法規、適用法規不當、或行政訴訟法第243條第2項所
    列各款之情形，難認對該判決之如何違背法令已有具體之指
    摘。依首開規定及說明，應認其上訴為不合法。又上訴人所
    舉中正理工學院職員因撥地自建取得「國軍眷舍居住證明」
    之行政先例與本件案情各異，亦無拘束原審及本院之效力，
    併予敘明。
三、據上論結，本件上訴為不合法。依行政訴訟法第249條第1項
    前段、第104條、民事訴訟法第95條、第78條、第85條第1項
    前段，裁定如主文。
中    華    民    國    98    年    12    月    24    日
                    最高行政法院第五庭
                        審判長法官  黃  璽  君
                              法官  陳  鴻  斌
                              法官  鄭  忠  仁
                              法官  吳  東  都
                              法官  陳  金  圍
以  上  正  本  證  明  與  原  本  無  異
中    華    民    國    98    年    12    月    25    日
                              書記官  王  福  瀛


司法院資訊處製作；財團法人民間司法改革基金會備份。
